臺灣桃園地方法院民事裁定　　　　　　　96年度小上字第41號
上　訴　人　乙○○
被　上訴人　兆豐產物保險股份有限公司
法定代理人　甲○○
上列當事人間請求損害賠償事件，上訴人對於中華民國96年4 月
26日本院桃園簡易庭96年度桃保險小字第20號第一審判決提起上
訴，本院裁定如下：
    主  文
上訴駁回。
第二審訴訟費用新台幣壹仟伍佰元由上訴人負擔。
    理  由
一、按對於小額程序之第一審裁判之上訴，非以其違背法令為理
    由，不得為之；又提起上訴，上訴狀內應記載上訴理由，表
    明原判決所違背之法令及其具體內容，暨依訴訟資料合於該
    違背法令之具體事實，民事訴訟法第436 條之24第2 項、第
    436 條之25分別定有明文。且所謂違背法令，依同法第436
    條之32第2 項準用第468 條及第469 條第1 款至第5 款規定
    ，即依同法第468 條規定，判決不適用法規或適用不當者，
    為違背法令；依同法第469 條規定，判決有該條所列第1 款
    至第5 款情形之1 者，為當然違背法令。是當事人提起上訴
    ，如以同法第469 條所列第1 至第5 款為理由時，其上訴狀
    或理由書應表明該判決有合於各該條款規定情形之具體內容
    ，及係依何訴訟資料合於該違背法令之具體事實；如依同法
    第468 條規定，以原判決有不適用法規或適用法規不當為理
    由時，其上訴狀或理由書應表明該判決所違背之法令條項，
    或有關判例、解釋字號，或成文法以外之習慣或法理等及其
    具體內容，暨係依何訴訟資料合於該違背法令之具體事實。
    上訴狀或理由書如未依上述方式表明，或其所表明者顯與上
    開法條規定不合時，即難認為已合法表明上訴理由，其上訴
    自非合法（最高法院71年台上字第314 號判例意旨參照）。
    次按當事人於第二審程序不得提出新攻擊或防禦方法。但因
    原法院違背法令致未能提出者，不在此限，民事訴訟法第43
    6 條之28亦定有明文。
二、本件上訴意旨略以：原判決認定上訴人即被告應負之過失責
    任比例為70﹪，第三人林和村應負之過失責任比例為30﹪，
    以此比例就林和村修車費用計算上訴人應給付被上訴人新台
    幣（下同）24,077元，然查本件上訴人係被林和村所撞，第
    三人復已將車開離現場，車禍現場因遭破壞以致無法製作現
    場圖，是原審判決就過失比例分配部分，上訴人認有不公，
    且上訴人之車輛亦因本件車禍受有損害，就上訴車損部分林
    和村亦應負賠償之責，上訴人就此亦有主張抵銷之必要，原
    審就此並未論及，故依法提起上訴。
三、經查：本件上訴人雖以該判決認定之過失比例不公為由對原
    判決提起上訴，惟未具體指摘原審判決有何款違背法令之事
    由，且核其上訴理由狀所載上開內容，未表明原判決依何訴
    訟資料有何合於該違背法令之具體事實。又原判決如何認定
    上訴人與被上訴人之過失比例，乃屬原審取捨證據、認定事
    實之職權範圍，原判決之認定縱與上訴人上訴意旨之主張不
    同，仍與判決違背法令無涉。至上訴人雖另主張伊車亦受有
    損害，就其車損與被上訴人本件請求應可抵銷云云。然遍查
    原審卷宗，上訴人從未於原審主張抵銷其所支出之修理費；
    且抵銷抗辯，係屬提出新攻擊防禦方法，依民事訴訟法第43
    6 條之28之規定，不得於小額訴訟第二審程序中提出。從而
    ，本件上訴人既未就原判決違背法令為具體指摘，且上訴人
    提起上訴迄今，已逾20日之補提上訴理由法定期間，其未補
    提合法之上訴理由書，揆諸前揭說明，應認本件上訴為不合
    法，逕以裁定駁回之。
四、末按於小額訴訟之上訴程序，法院為訴訟費用之裁判時，應
    確定其費用額，又訴訟費用，由敗訴之當事人負擔，民事訴
    訟法第436 條之19第1 項、第436 條之32第1 項、第78條規
    定甚明。本件上訴既不合法，第二審訴訟費用1,500 元自應
    由上訴人負擔。爰依上揭法律規定，確定本件上訴人應負擔
    之訴訟費用額為1,500 元。
五、據上論結，本件上訴為不合法。依民事訴訟法第436 條之32
    第1 項、第2 項、第444 條第1 項、第436 條之19第1 項、
    第95條、第78條，裁定如主文。
中　　華　　民　　國　　96　　年　　11　　月　　20　　日
                民事第一庭  審判長  法  官   郭琇玲
                                    法  官   吳爭奇
                                    法  官   卓立婷
以上正本是依原本作成。
本裁定不得抗告。
中　　華　　民　　國　　96　　年　　11　　月　　20　　日
                                    書記官   冒佩妤
